【裁判字號】    97,訴,58
【裁判日期】    970130
【裁判案由】    毒品危害防制條例
【裁判全文】
臺灣基隆地方法院刑事判決                97年度訴字第58號
公  訴  人  臺灣基隆地方法院檢察署檢察官
被      告  乙○○
上列被告因違反毒品危害防制條例案件，經檢察官提起公訴（96
年度毒偵字第2280號），於本院準備程序進行中，被告就被訴事
實為有罪之陳述，本院合議庭乃裁定由受命法官獨任依簡式審判
程序進行審理，並判決如下：
    主  文
乙○○施用第一級毒品，累犯，處有期徒刑肆月，如易科罰金，
以新臺幣壹仟元折算壹日。
    事  實
一、乙○○前因施用毒品案件，經本院裁定送戒治處所強制戒治
    ，於民國89年5月31 日執行完畢出監，並經臺灣基隆地方法
    院檢察署檢察官於89年年8月29 日，以89年度戒毒偵字第67
    號為不起訴處分確定。又因施用第一、二級毒品案件，經臺
    灣基隆地方法院檢察署檢察官聲請強制戒治（於91年3 月22
    日執行完畢），並以90年度毒偵字176 號提起公訴，經本院
    於90年5月23日，以90 年度訴字第91號分別判處有期徒刑10
    月、8月確定，嗣經臺灣臺北地方法院於92年6月23日，以92
    年度聲字第1301號裁定與其後犯之藏匿人犯罪所處之有期徒
    刑4月，應執行有期徒刑1年7月確定，於93年2月13日縮刑期
    滿執行完畢（構成累犯）。又因施用第一、二級毒品案件，
    經本院於94年9月30日，以94年度訴字第562號分別判處有期
    徒刑10月、8月，應執行有期徒刑1年4月確定，於96年6月21
    日縮短刑期假釋出監並付保護管束，保護管束期間至96 年9
    月16日屆滿，未經撤銷假釋，其未執行以已執行論，而於96
    年9月16 日執行完畢。詎乙○○猶不知戒除毒癮，復基於施
    用第一級毒品海洛因之犯意，於96年8月28日上午9時許，在
    其基隆市中山區綽號「小鄭」友人住處，以將毒品海洛因加
    入注射針筒內摻水後注射方式，施用第一級毒品海洛因1 次
    ，嗣於同年月29日下午4時10 分許，於臺灣基隆地方法院檢
    察署觀護人室採驗尿液，結果呈鴉片類嗎啡陽性反應，而悉
    上情。
二、案經臺灣基隆地方法院檢察署觀護人室簽請臺灣基隆地方法
    院檢察署檢察官偵查起訴。
    理  由
壹、程序事項
    本件被告乙○○所犯者非為死刑、無期徒刑、最輕本刑為3
    年以上有期徒刑之罪或高等法院管轄第一審案件，其於準備
    程序進行中，先就被訴事實為有罪之陳述，經告知其簡式審
    判程序之要旨，並聽取公訴人、被告之意見後，本院業已依
    刑事訴訟法第273條之第1項之規定，裁定由受命法官獨任以
    簡式審判程序進行本案之審理。
貳、實體事項
一、認定事實所依據之證據及理由：
  (一)被告自白：被告於本院審理中自白其於上開時、地施用第一
              級毒品海洛因1 次之犯行事實，其任意自白核與
              下列事證相符，應堪可採為證據。
  (二)尿液檢驗結果：臺灣檢驗科技股份有限公司濫用藥物尿液檢
  (三)臺灣高等法院被告前案紀錄表在卷可按，足證被告確有如事
    實欄所載之觀察勒戒、強制戒治及徒刑執行等情形。
二、論罪及科刑之理由：
  (一)查海洛因係毒品危害防制條例所列管之第一級毒品，此為該
    條例第2條第2項第1 款所明定。核被告所為，係犯毒品危害
    防制條例第10條第1 項之施用第一級毒品罪。被告持有第一
    級毒品以供施用，持有之低度行為應為施用之高度行為所吸
    收，不另論罪。
  (二)被告前曾受事實欄所載有期徒刑之執行，有臺灣高等法院被
    告前案紀錄表在卷可稽，其於有期徒刑之執行完畢後，5 年
    內故意再犯本件最重本刑為有期徒刑以上之罪，為累犯，應
    依刑法第47條第1項之規定，加重其刑。
  (三)按立法院於86年10月30日三讀通過，87年5月20 日公布，同
    年月22日生效之毒品危害防制條例，該條例對於施用毒品之
    被告改以「治療」、「矯治」為目的，非重在「處罰」，被
    告犯後已參加行政院衛生署基隆醫院美沙冬替代療法治療，
    其鴉片類成癮屬於陣發性，於97年1月22 日之尿液檢驗結果
    ，已呈陰性反應，有衛生署基隆醫院檢驗科尿液檢體檢驗報
    告在卷足資，前開立法目的已達，若科以最低度刑仍嫌重，
    爰依刑法第59條規定酌量減輕其刑，並依法先加後減之。
  (四)爰酌量被告係因於出監後一星期即遭逢父親過世之故，始又
    施用第一級毒品海洛因之犯罪之動機、犯罪時所受之刺激、
    犯罪之手段、生活狀況、品行、智識程度、犯罪所生之危險
    或損害、犯罪後坦承犯行及仍繼續在接受美沙冬治療等一切
    情狀，量處如主文所示之刑。
據上論斷，應依刑事訴訟法第273條之1第1項、第299條第1 項前
段，毒品危害防制條例第10條第1項、第23條第2項，刑法第11條
、第47條第1項、第59條，判決如主文。
本案經檢察官甲○○到庭執行職務。
中    華    民    國    97    年    1    月    30     日
                  刑事第三庭法    官  林淑鳳
以上正本證明與原本無異。
如不服本判決應於收受本判決後10日內向本院提出上訴書狀，其
未敘述上訴理由者，並得於提起上訴後10日內向本院補提理由書
狀（均須按他造當事人之人數附繕本）「切勿逕送上級法院」。
中    華    民    國    97    年    1    月    31     日
                            書 記 官  郭廷耀
附錄論罪法條：
毒品危害防制條例第10條第1項
施用第一級毒品者，處 6 月以上 5 年以下有期徒刑。


司法院資訊處製作；財團法人民間司法改革基金會備份。
